【裁判字號】    98,上易,1878
【裁判日期】    981230
【裁判案由】    竊盜
【裁判全文】
臺灣高等法院刑事判決                98年度上易字第1878號
上  訴  人
即  被  告  乙○○
                    原住臺東縣.
上列上訴人因竊盜案件，不服臺灣桃園地方法院97年度審易字第
1267號，中華民國98年6 月12日第一審判決（起訴案號：臺灣桃
園地方法院檢察署96年度偵字第30571 號），提起上訴，本院判
決如下：
    主  文
上訴駁回。
    理  由
一、按依刑事訴訟法第350 條、第361 條、第362 條、第367 條
    規定，不服地方法院之第一審判決而上訴者，須提出上訴書
    狀，並應敘述具體理由，為上訴必備之程式；其所提出之書
    狀未敘述上訴理由，或僅曾以言詞陳述上訴理由者，均應於
    上訴期間屆滿後20日內補提理由書於第一審法院。第一審法
    院經形式審查，認逾期未補提上訴理由者，應定期間先命補
    正；逾期未補正者，為上訴不合法律上之程式，應以裁定駁
    回。倘已提出上訴理由，但所提非屬具體理由者，則由第二
    審法院以上訴不合法律上之程式，判決駁回。而所謂具體理
    由，必係依據卷內既有訴訟資料或提出新事證，指摘或表明
    第一審判決有何採證認事、用法或量刑等足以影響判決本旨
    之不當或違法，而構成應予撤銷之具體事由，始克當之（例
    如：依憑證據法則具體指出所採證據何以不具證據能力，或
    依憑卷證資料，明確指出所為證據證明力之判斷如何違背經
    驗、論理法則）；倘僅泛言原判決認定事實錯誤、違背法令
    、量刑失之過重或輕縱，而未依上揭意旨指出具體事由，或
    形式上雖已指出具體事由，然該事由縱使屬實，亦不足以認
    為原判決有何不當或違法者（例如：對不具有調查必要性之
    證據，法院未依聲請調查亦未說明理由，或援用證據不當，
    但除去該證據仍應為同一事實之認定），皆難謂係具體理由
    ，俾與第二審上訴制度旨在請求第二審法院撤銷、變更第一
    審不當或違法之判決，以實現個案救濟之立法目的相契合，
    並節制濫行上訴（最高法院97年度台上字第892 號判決亦同
    此意旨）。
二、本件原審判決略以：被告乙○○與甲○○（另行審結）於民
    國（下同）96年12月5 日下午6 時30分許，共同基於意圖為
    自己不法所有之犯意聯絡，由乙○○駕駛車牌號碼HE-9011
    號自用小客貨車並攜帶其所有客觀上可供兇器使用之榔頭1
    支，至桃園縣蘆竹鄉○○○路1 之16號景觀埤塘步道與甲○
    ○會合，再由甲○○持其所有在客觀上可供兇器使用之鐵剪
    1 支，至位於山坡之步道竊取桃園縣政府觀光行銷局所管理
    景觀埤塘內之白鐵電表開關箱1 只、鋼索1 條後，拋下山坡
    ，再由乙○○搬入前開小客貨車後車廂，彭宗貴並續在該處
    拆解景觀地燈2 只。嗣同日晚間11時30分許，為警到場查獲
    乙○○坐睡於該小客貨車駕駛座，並扣得上開榔頭及鐵剪各
    1 支，甲○○則趁隙自上開山坡逃逸無蹤等語。
三、被告不服原審判決，提起上訴，其於98年6 月30日提出之「
    刑事上訴狀」所敘述之上訴理由略以：被告係從事木工、板
    模之工作，故會隨身攜帶榔頭等謀生工具，且於不知情之狀
    況下，受同案甲○○所託幫忙載運，實乃常理。且被告家中
    子女幼小，妻子獨立承擔家中生計，苦不堪言，懇請體恤被
    告現況，從輕量刑，給予被告自新之機會等語。
四、查原判決已於理由內說明：上揭事實，業經被告乙○○於原
    審審理時坦承不諱，核與證人即查獲本案之警員馮清豪於偵
    查中，及證人即桃園縣政府觀光行銷局人員林君蓉於警詢時
    之證述情節相符，復有扣押物品目錄表、現場查獲照片、贓
    證物認領保管單等件在卷可稽，足認被告乙○○之自白，核
    與事實相符，應屬可信。核被告乙○○攜帶上開榔頭、鐵剪
    竊取桃園縣政府觀光行銷局所管理景觀埤塘內之白鐵電表開
    關箱1 個、鋼索1 條及景觀地燈2 個，係犯刑法第321 條第
    1 項第3 款攜帶兇器竊盜罪。又被告與甲○○間有犯意之聯
    絡及行為之分擔，依刑法第28條規定，應論以共同正犯。並
    審酌被告正值青壯，竟不思努力以正當勞力謀生，恣意竊取
    公有設施物件，犯後坦承犯行等一切情狀，量處被告有期徒
    刑6 月，並諭知易科罰金之折算標準。另說明扣案之榔頭1
    支、鐵剪1 支分別屬被告乙○○及同案被告甲○○所有，為
    證人乙○○於原審審理時證述明確，且係供犯罪所用之物，
    併予宣告沒收等語。原審判決既已詳細記載認定被告犯罪之
    證據及理由，並已審酌關於刑法第57條科刑（包括被告犯罪
    後坦承犯行之態度）之一切情狀，在適法範圍內行使裁量權
    ，核無量刑違法或不當之情形。被告上訴意旨，僅空言泛稱
    其因工作關係會隨身攜帶榔頭等謀生工具，且於不知情之狀
    況下，受同案甲○○所託幫忙載運，又家中子女幼小，妻子
    獨立承擔家中生計，苦不堪言，懇請體恤其現況，從輕量刑
    云云，尚不足以影響原審判決量刑刑度之本旨，且就原審判
    決（特別是量刑部分）有何不當或違法之處，毫無一語提及
    ，自非屬上訴第二審之具體理由，其上訴自不合法律上之程
    式，爰不經言詞辯論予以駁回。
五、據上論斷，應依刑事訴訟法第367 條前段、第372 條，判決
    如主文。
中    華    民    國    98    年    12    月    30    日
                  刑事第十四庭審判長法  官  陳志洋
                                    法  官  梁耀鑌
                                    法  官  謝靜恒
以上正本證明與原本無異。
不得上訴。
                                    書記官  陳珮茹
中    華    民    國    98    年    12    月    30    日


司法院資訊處製作；財團法人民間司法改革基金會備份。
